【裁判字號】    94,上易,2034
【裁判日期】    950630
【裁判案由】    竊盜
【裁判全文】
臺灣高等法院刑事判決                94年度上易字第2034號
上  訴  人  臺灣臺北地方法院檢察署檢察官
被      告  庚○○
上列上訴人因被告竊盜案件，不服臺灣臺北地方法院94年度易字
第1287號，中華民國94年9月30日第一審判決（起訴案號：臺灣
臺北地方法院檢察署94年度偵字第14156號），提起上訴，本院
判決如下：
    主  文
原判決撤銷。
庚○○連續竊盜，累犯，處有期徒刑年。
    事  實
一、庚○○前因竊盜案件，經臺灣嘉義地方法院於民國九十一年
    三月十八日判處有期徒刑一年確定，並於九十三年一月三十
    日縮刑期滿執行完畢。竟仍不知悔改，基於意圖為自己不法
    所有之概括犯意，先後連續為下列之竊盜行為：（一）庚○○於民國94年7月14日晚間在臺北市○○○路○段156號竊取
    寅○○所有之ORC-370機車，得手後做為代步工具，嗣於94
    年7月28日下午1時30分許，前往臺北市大同區○○○路299
    號1樓，趁戊○○之機車行無人看守之際，打開抽屜翻搜物
    品行竊時，遭戊○○由地下室之監視畫面中發覺，經戊○○
    制止而未遂。（二）庚○○於民國94年7月21日下午3時許，
    在臺北市○○區○○街68號前，竊取酉○○所有之車牌號碼
    KYG－831號重型機車1輛，得手後供己使用，嗣於同年7月23
    日上午11時許，駕駛上開機車行經臺北市中山區○○○路、
    長安東路口時，為警攔檢查獲。（三）庚○○於94年7月30
    日凌晨4時40分許（起訴書誤載為4時30分），本欲持自己之
    行動電話至設於臺北市○○區○○路三十一號販售行動電話
    之「手機館」更換。詎其至該店內，發現並無店員在內，基
    於意圖為自己不法所有之犯意，下手竊取ＥＬＩＹＡ牌Ｐ○
    五八型行動電話一支、ＳＯＮＹ  ＥＲＩＣＳＳＯＮ牌Ｓ七
    ○○Ｉ型行動電話一支、ＶＫ牌五二○型行動電話一組（含
    行動電話外盒及配件）及ＷＩＴＨＵＳ牌ＹＧ一○○型行動
    電話之外盒及配件一組（以上共價值新臺幣四萬零九百元）
    等，得手後正欲離去之際，適為該店人員乙○○發覺並報警
    而當場查獲。（四）庚○○於民國94年8月15日19時50分許
    ，進入臺北縣蘆洲市○○路132號由甲○○所經營之「ＪＣ
    Ｃ汽車修理廠」內，趁該修理廠無人看顧之際，擅自打開辦
    公桌抽屜，著手翻動抽屜內之物品竊取時，嗣經在該修車廠
    內聊天之甲○○及友人李順利發現後，隨即報警而當場查獲
    ，始未得逞。（五）庚○○於民國94年8月23日上午11時25
    分，在嘉義縣太保市前潭里121號巳○○所經營之店內竊取
    其所有之香菸1條（共10包）。庚○○於94年8月24日上午9
    時，在嘉義縣水上鄉○○村○○路○段1013號前癸○○所有
    之小客車內竊取癸○○所有現金300元、香菸5包、手機1支
   （NOKIA牌、3120型號）。庚○○於民國94年8月24日上午11
    時，在嘉義縣太保市後潭里391號辰○○所經營之民勝五金
    行內竊取辰○○所有之現金5500元。庚○○於94年8月24日
    上午12時，侵入嘉義縣朴子市○○里○○路13之1號丙○○
    住處（此部分未據告訴）竊取丙○○所有之駕照、行照、健
    保卡、國民身分證各1張，信用卡6張（富邦銀行2張、玉山
    銀行3張、台南企業1張），手機2支（MOTOROLA牌）。庚○○於94年8月24日下午1時，在嘉義縣太保市前潭里後潭127
    號子○○○所經營之美瑋茶莊店內竊取子○○○所有之手機
    1 支（PHILIPS牌）。嗣經子○○○發現失竊報警處理，始
    循線查悉上情。庚○○於94年9月4日下午6時25分，在嘉義
    市○○路864之1號未○○所經營之凍頂檳榔店內竊得未○○
    所有之現金350元。（六）庚○○於民國94年11月4日上午11
    時許，進入己○○經營址設嘉義縣水上鄉○○路136號之「
    自立煤氣行」一樓內，徒手打開抽屜竊取己○○所有身份證
    1張、中國國民黨黨證2張、健保卡1張，林蔡甘所有身分證
    及健保卡各1張及現金新台幣2490元，得手後隨即逃逸，嗣
    於同日下午1時30分侵入臺南縣鹽水鎮○○路9巷90之2號卯
    ○○住處，徒手竊取卯○○所有金絲雀1隻（價值500元）及
    鳥籠1只，得手後正欲離去之際為卯○○發現，經報警後在
    上址逮捕，查知上情，並經卯○○告訴。（七）庚○○於94
    年11月25日下午4時30分許，侵入辛○○位於嘉義縣太保市
    崙頂里4鄰30之22號之住宅內，竊取辛○○所有之布袋1只、
    髮圈3只及鏡子1只，得手後放於口袋，適辛○○返家，即逮
    捕庚○○並報警處理，並經辛○○告訴。（八）庚○○於94
    年12月1日上午10時17分許，侵入午○○位於嘉義市○○路○
    段346號之住宅內（侵入住宅部分未據告訴），竊取午○○
    所有之行動電話1只，嗣經午○○報警處理，循線查悉上情
    。（九）庚○○於94年12月19日下午5時許，侵入黃銘銓位
    於嘉義縣水上鄉內溪村內溪洲之鴿舍內（侵入住宅部分未據
    告訴），竊取黃銘銓所有之鴿子1隻並裝入隨手拾取之紙袋
    ，得手後爬下鴿舍，嗣經黃銘銓發現報警處理。（十）庚○○於民國95年1月13日20時40分許，頭戴半罩式安全帽及手
    戴手套，在嘉義縣朴子市○○里○○路144號丑○○經營之
    「明豐行」，徒手竊取丑○○所有之萬寶路香菸2條（共20
    包，價格共計新臺幣900元），得手後即騎乘牌照號碼UJ7
    -283號輕型機車離開現場。嗣經警據報前往調查處理，始循
    線查獲上情。（十一）庚○○於民國95年3月4日19時50 分
    許，頭戴安全帽及雙手戴手套，無故侵入嘉義縣義竹鄉義竹
    村義竹108之92號丁○○之住宅，徒手翻開客廳酒櫃及搖晃
    供桌旁之油香箱查看而著手竊取財物。嗣於95年3月4日20
    時10分許，經被害人丁○○見狀報警前往處理而當場查獲，
    竊盜始未得逞。案經丁○○訴由嘉義縣警察局布袋分局報告
    偵辦。（十二）庚○○於民國95年1月18日20時許，在嘉義
    縣水上鄉大崙村68地號陳柏翰所經營之「慶順堂藝品店」，
    徒手竊取貼有「慶順堂茶葉全國」標籤之阿里山高山茶6罐
    ，共計價值新臺幣4800元。庚○○於民國95年5月6日凌晨，
    壬○○駕車途經嘉義縣水上鄉○○村○道臺1線公路某處時
    ，壬○○將現金10萬元、中國信託銀行提款卡、信用卡、
    INNO STREAM紅色手機（序號：000000000000000）均放在黑
    色LV牌側背包內而置放在車輛副駕駛座椅子上，其因疲累而
    將車輛停於路旁睡覺，嗣庚○○騎乘車牌號碼UJ7-28 3號輕
    型機車途經該處而發現時，乃徒手竊取上開側背包1個後離
    去。
二、案經乙○○訴由臺北市政府警察局中山分局報告臺灣臺北地
    方法院檢察署檢察官偵查起訴及該署（95年度偵字第341號
    ）、臺灣士林地方法院檢察署（94年度偵字第11258號）、
    臺灣板橋地方法院檢察署（94年度偵字第21615號）、臺灣
    嘉義地方法院檢察署（94年度偵字第6127號、第6128號、第
    6845號、第7135號、95年度偵字第80號、第3143號、第1926
    號、第3681號）、臺灣臺南地方法院檢察署（94年度營偵字
    第1242號）移請併案審理。
    理  由
一、被告庚○○對於前揭事實一之（三）、（四）、（五）有關
    癸○○、丙○○、未○○部分、（六）有關己○○部分、（
    七）、（八）、（九）、（十一）、（十二）部分之事實均
    坦白承認，其餘部分否認有竊盜之行為，然查被告關於前揭
    事實一之（一）有關被告竊取寅○○所有之ORC-370機車部
    分之行為，業據被害人寅○○述明其機車遭竊之情形，並有
    車輛車牌失竊作業-查獲車輛認可資料、車輛竊盜車牌失竊
    資料個別查詢報表-查詢車輛認可資料、贓物認領保管單等
    可證，且係於被告使用中查獲，被告稱該車係向陳治源（陳
    志遠）借的，惟又不知其住於何處，無法聯絡等，足見其此
    之所述不足採信。前揭事實一之（一）有關被告竊取戊○○
    之物未遂部分，業據告訴人戊○○陳述被告如何打開其抽屜
    翻搜物品行竊未遂之經過，並明確指認被告無誤，被告庚○○亦坦承於94年7月28日下午1時30分許有前往告訴人戊○○
    之機車行，被告空言否認，亦無可信。前揭事實一之（二）
    被告竊取酉○○重型機車1輛部分，業據證人即被害人酉○○之證述明確，復有贓證物品清單、贓物認領保管單各1 份
    、車輛竊盜、車牌失竊資料個別查詢報表－查詢車輛認可資
    料1份在卷可稽，且係於被告使用中查獲，被告稱該車係向
    陳治源（陳志遠）借的，惟又不知其住於何處，無法聯絡等
    ，足見其此之所述不足採信。前揭事實一之（五）關於庚○○竊取巳○○店內所有之香菸1條（共10包）部分，庚○○
    竊取辰○○所有之現金5500元部分，庚○○竊取子○○○所
    有之手機1支（PHILIPS牌）部分，業據告訴人巳○○、辰○○、子○○○於警詢中指述翔實，復有贓物認領保管單、查
    獲之照片在卷可稽，被告亦承認於94年8月23日上午11時25
    分，有進入嘉義縣太保市前潭里121號巳○○所經營之店內
    ，被告於臺灣嘉義地方法院訊問時一下稱係其向巳○○買的
    ，一下稱係在嘉義市○○路買的（臺灣嘉義地方法院94 年
    度聲羈字第137號卷第十五頁），先後所述已不一，又提不
    出積極之事證，其此之所述並無可信。被告庚○○於民國94
    年8月24日上午11時，在嘉義縣太保市後潭里391號辰○○所
    經營之民勝五金行內竊取辰○○所有之現金5500元部分，證
    人辰○○已證述當時其在廚房，聽見外面店內有開收銀機的
    聲音，便從廚房跑到店舖看到一名男子竊取收銀機裡的錢，
    放進其口袋後騎一部銀色之機車離開等，證人辰○○亦指認
    竊賊係被告無誤，被告所騎之機車為銀色的亦有扣案，且經
    照相確係銀色之機車之相片在卷可證，被告此之所述，自無
    可採。被告庚○○於94年8月24日下午1時，在嘉義縣太保市
    前潭里後潭127號子○○○所經營之美瑋茶莊店內竊取子○○○所有之手機1支（PHILIPS牌）部分，證人子○○○已證
    述其在店內休息室休息，從休息室之透明玻璃朝外面看，看
    見一名陌生男子（指被告）站在店內辦公桌旁，我出去查看
    時，發現他神情怪異，一隻手插在褲袋內，我就問他是不是
    偷東西，這時我走到店外找鄰居幫忙之時，看見該名男子從
    褲袋內拿出手機放在辦公桌上，這時我才知道該名男子竊取
    我所有之手機等，並經明確指認被告在案，被告稱其係要跟
    子○○○買茶葉，自無可信。又被告就前揭巳○○、辰○○
    部分具狀稱有被警員刑求，然查被告於臺灣嘉義地方法院訊
    問時稱此部分在警訊、偵查中所說的話都出於自由意願所陳
    述，承認有做的，亦是出於自由意願陳述的，在警察局警察
    有些叫我承認，但是有些我沒有承認等（臺灣嘉義地方法院
    94年度聲羈字第137號卷第十四頁），查被被告就該部分於
    警訊時並未承認有竊取之行為，有其警訊筆錄可證，其所謂
    被刑求自無可信，況其於地方法院稱其係於自由意思下所為
    之陳述，是被告具狀稱此部分被警員刑求否認犯行自無可採
    ，前揭事實一之（六）關於庚○○竊取卯○○所有金絲雀1
    隻及鳥籠1只部分，業據被告庚○○於警詢及檢察官偵訊時
    坦承不諱，核與被害人卯○○於警詢中之指訴情節相符，並
    有現場及失竊物品照片、扣押書及被害人立具之贓物認領保
    管單在卷可資佐證，被告否認此部分之犯行，辯稱係去找朋
    友，自無可信。前揭事實一之（十）關於庚○○竊取丑○○
    所有之萬寶路香菸2條部分，業據被告庚○○於警詢時坦承
    不諱，並經被害人丑○○於警詢時之證述明確，並有監視器
    翻錄相片數份可稽，被告嗣後空言否認，尚無可採。另被告
    前揭承認之部分，並經被害人即證人乙○○於警詢中證述之
    情節相符，並有贓物認領保管單及照片在卷可資佐證，告訴
    人甲○○於警詢及偵查中之指訴，且經證人李順利於警詢中
    供述明確，並有搜索筆錄、現場照片在卷可稽，有關癸○○
    、丙○○、未○○部分，並經告訴人癸○○、丙○○、未○○於警詢中指述翔實，復有贓物認領保管單、查獲照片在卷
    可稽。有關己○○部分，並經被害人己○○於警詢中之指訴
    情節相符，並有照片、扣押書及被害人立具之贓物認領保管
    單可證。告訴人辛○○指訴明確，並有贓物認領保管單在卷
    可稽。告訴人午○○之指訴明確，並有被害報告單1紙、翻
    拍照片7張在卷可稽。告訴人黃銘銓之指訴明確，並有贓物
    認領保管單1紙、照片4張、扣押物品清單1紙在卷可稽。證
    人丁○○之證述明確，並有贓物認領保管單及扣押物品目錄
    表各1份、照片可證。告訴人陳柏翰、申○○、壬○○於警
    詢中之指訴、嘉義縣警察局刑警大隊搜索扣押筆錄1份、贓
    物認領保管單2紙、贓物手機1支、茶葉2罐之照片在卷可憑
    ，本件事證明確，被告犯行堪以認定。
二、核被告所為，其所為前揭事實一之（一）有關被告竊取寅○○所有之ORC-370機車部分之行為，被告所為前揭事實一之
    （二）、（三）、（五）、（八）、（九）（十）、（十二
    ）部分、被告所為前揭事實一之（六）有關被告竊取己○○
    所有身份證1張、中國國民黨黨證2張、健保卡1張，林蔡甘
    所有身分證及健保卡各1張及現金新台幣2490元部分，均係
    犯刑法第三百二十條第一項之竊盜罪，前揭事實一之（九）
    庚○○竊取黃銘銓所有之鴿子1隻並裝入隨手拾取之紙袋，
    得手後爬下鴿舍，始黃銘銓發現報警處理，其此部分之所為
    應為竊盜既遂之行為，併案意旨認係未遂，尚有未洽。被告
    所為前揭事實一之（一）有關被告竊取戊○○之物未遂部分
    、被告所為前揭事實一之（四）部分，均係犯刑法第三百二
    十條第三項、第一項之竊盜未遂罪。被告所為前揭事實一之
    （六）有關被告侵入臺南縣鹽水鎮○○路9巷90之2號卯○○
    住處，竊取卯○○所有金絲雀1隻及鳥籠1只部分，被告所為
    前揭事實一之（七）部分，均係犯刑法第三百二十條第一項
    之竊盜罪、第三百零六條第一項之侵入住宅罪，應從其一重
    之刑法第三百二十條第一項之竊盜罪，被告所為前揭竊取辛○○之物已放於其口袋，應為竊盜既遂之行為，併案意旨認
    係未遂，尚有未洽，被告所為其前揭事實一之（十一）部分
    ，係犯刑法第三百二十條第三項、第一項之竊盜未遂、第三
    百零六條第一項之侵入住宅罪，應從其一重之刑法第三百二
    十條第三項、第一項之竊盜未遂罪，被告先後多次之竊盜既
    遂、未遂之行為，時間緊接，所犯係構成要件相同之罪名，
    顯係基於概括犯意反覆為之，為連續犯，應依刑法第五十六
    條之規定，論以竊盜既遂一罪，並加重其刑，被告前因竊盜
    案件，經臺灣嘉義地方法院於九十一年三月十八日判處有期
    徒刑一年確定，並於九十三年一月三十日縮刑期滿執行完畢
    ，有被告前案紀錄表一份在卷可稽。其於有期徒刑執行完畢
    後，五年內再犯本件最重本刑為有期徒刑以上之罪，為累犯
    ，應依刑法第四十七條之規定，加重其刑。又前揭事實除一
    之（三）之起訴事實外，餘未經起訴，惟該未經起訴之部分
    ，與前揭經起訴論罪科刑之部分有連續犯之裁判上一罪之關
    係，本院自得併予審理。
三、原審據以論罪科刑原非無見，惟就前揭事實除經起訴之一之
    （三）外，餘原審未及審酌，尚有未洽，公訴人就前揭事實
    一之（一）原審未及審酌部分提起上訴，尚非無理由，應由
    本院將原判決撤銷改判，爰審酌被告犯罪之動機、手段、所
    生之損害、不知悔悟，一再竊盜，併案十幾件，其竊盜之次
    數及犯罪後之態度等一切情狀，量處如主文所示之刑。
四、臺灣嘉義地方法院檢察署95年度偵字第654號移送併辦意旨
    略以庚○○意圖為自己不法之所有，於民國95年1月15日15
    時許，在嘉義縣朴子市○○路73號玉芳茶行，徒手竊取辦公
    桌內之現金新臺幣5400元，得手後正欲離去之際，適有玉芳
    茶行店員吳峻揚見狀乃前往制止，詎庚○○因要脫免遭致逮
    捕，乃當場施以強暴，出手毆打吳峻揚之左手指，吳峻揚因
    此受有左手指輕微之傷害。嗣經制止逮捕吳峻揚後，遂報警
    前往調查而當場查獲，竊盜始未得逞，因認被告所為，係犯
    刑法第329條之準強盜罪嫌，惟查刑法之竊盜罪與準強盜罪
    ，其二者罪名不同，如有竊盜行為而為脫免逮捕當場施強暴
    之行為，因其竊盜與準強盜之事實，屬單純一罪關係，如具
    備上開準強盜之特別構成要件者，即應論以該罪，不能更論
    以竊盜罪，是前揭移送併案之準強盜行為，本院尚不得併予
    審理，應由檢察官另行處理。
五、被告經合法傳喚，無正當理由不到庭，爰不待其陳述逕行判
    決。
據上論斷，應依刑事訴訟法第369條第1項前段、第371條、第364
條、第299條第1項前段，刑法56條、第320條第1項、第306條第
1項、第55條、第47條，罰金罰鍰提高標準條例第1條前段判決如
主文。
本案經檢察官洪泰文到庭執行職務。
中    華    民    國    95    年    6     月    30    日
                  刑事第七庭  審判長法  官  陳正雄
                                    法  官  蔡光治
                                    法  官  許宗和
以上正本證明與原本無異。
不得上訴。
                                    書記官  沈秀容
中    華    民    國    95    年    7     月    4     日
附錄：本案論罪科刑法條全文
中華民國刑法第320條第1項普通竊盜罪
意圖為自己或第三人不法之所有，而竊取他人之動產者，為竊盜罪
，處 5 年以下有期徒刑、拘役或 5 百元以下罰金。


司法院資訊處製作；財團法人民間司法改革基金會備份。
